臺灣臺中地方法院刑事判決　　　　　　　　　　　九十三年度中簡上字第一八九號
　　上訴人即
　　被　　告　　乙○○
　　　　　　　　丙○○
　　　　　　　　戊○○
右上訴人因傷害案件，不服本院臺中簡易庭中華民國九十三年二月二十七日九十三年
度中簡字第三四六號第一審刑事簡易判決（聲請簡易處刑案號：臺灣臺中地方法院檢
察署九十二年度偵字第二七七六、二七七七、二一八０六號），提起上訴，本院管轄
之第二審合議庭逕改依通常程序為第一審判決如左：
    主  文
原判決撤銷。
乙○○、丙○○、戊○○均無罪。
    理  由
一、聲請簡易判決處刑意旨略以：告訴人己○○與案外人邱菊於民國九十年十月十二
    日十九時三十分許，在臺中市○○區○○里○○鄰○○街二七巷五號前，因細故
    發生爭執，告訴人己○○竟基於傷害之犯意，以手握拳毆打案外人邱菊左臉，致
    案外人邱菊受有頭痛、頭昏、左邊顏面紅腫疼痛之頭部外傷傷害｛傷害邱菊部分
    經本院臺中簡易庭以九十二年度中簡字第二四八號判處有期徒刑四月，上訴後，
    經本院九十二年度中簡上字第一六四號（下稱另案）駁回上訴確定｝。案外人邱
    菊返家後告訴家人遭告訴人己○○毆傷之事，其子林國忠（業經本院臺中簡易庭
    以前開案號判處有期徒刑四月確定）得知該事後，即於翌日即九十年十月十三日
    凌晨二時三十分許，與其配偶即上訴人即被告（下稱被告）戊○○、姊姊即被告
    乙○○、姊夫即被告丙○○，及真實姓名年籍不詳外號「小吳」之成年男子，一
    同至臺中市西屯區○○○路○段一五○號警衛室找告訴人己○○理論，詎雙方一
    言不合發生爭執，被告戊○○、丙○○等人，竟與被告乙○○及林國忠、小吳基
    於傷害之犯意聯絡，毆打告訴人己○○，告訴人己○○亦基於傷害之犯意，持其
    所有之鐵鎚一支毆打被告乙○○雙腳（傷害乙○○部分經本院臺中簡易庭以前開
    案號判處有期徒刑三月，並與前開傷害邱菊部分定應執行有期徒刑六月，上訴後
    ，經本院另案駁回上訴確定），林國忠則隨手拾起該處置放之塑膠棒一支（未扣
    案）還擊，其他人則分持煙灰缸或徒手毆打告訴人己○○，嗣因他區警衛丁○○
    報警，警方到達，雙方始停止互毆，惟仍致被告乙○○受有兩側下肢挫傷瘀傷之
    傷害，而告訴人己○○亦因此受有頭部外傷及血腫、左耳裂傷、左手指第五指挫
    傷之傷害。案經告訴人己○○及告訴人己○○之配偶楊冬梅訴請偵辦，因認被告
    三人均涉犯刑法第二百七十七條第一項之普通傷害罪嫌。
二、按犯罪事實應依證據認定之，無證據不得認定犯罪事實，又不能證明被告犯罪者
    ，應諭知無罪之判決，刑事訴訟法第一百五十四條第二項及第三百零一條第一項
    分別定有明文。次按刑事訴訟法上所謂認定犯罪事實之證據，係指足以認定被告
    確有犯罪行為之積極證據而言；如未能發現相當證據或證據不足以證明，自不能
    以推測或擬制之方法，以為裁判基礎；而告訴人之告訴，係以使被告受刑事訴追
    為目的，是其陳述是否與事實相符，仍應調查其他證據以資審認（最高法院二十
    九年上字第三一○五號、四十年台上字第八十六號、五十二年度台上字第一三０
    ０號判例參照）。又刑事訴訟法第一百六十一條已於九十一年二月八日修正公布
    ，其第一項規定：檢察官就被告犯罪事實，應負舉證責任，並指出證明之方法。
    因此，檢察官對於起訴之犯罪事實，應負提出證據及說服之實質舉證責任。倘其
    所提出之證據，不足為被告有罪之積極證明，或其指出證明之方法，無從說服法
    院以形成被告有罪之心證，基於無罪推定之原則，自應為被告無罪判決之諭知（
    最高法院九十二年台上字第一二八號判例參照）。公訴人認被告三人涉犯傷害罪
    嫌，無非以：被告丙○○、戊○○、乙○○及證人林國忠之筆錄，告訴人己○○
    、楊冬梅之指訴，證人丁○○之證詞，現場位置圖一張、照片三幀、臺中市警察
    局第四分局協和派出所受理各類案件紀錄表一件、診斷證明書六份在卷可資佐證
    ，為其論據。訊據被告三人均堅決否認涉犯公訴人所指傷害罪嫌，被告乙○○辯
    稱：當天是因為己○○之前毆打伊母親邱菊，伊與林國忠及林國忠的朋友小吳、
    丙○○及戊○○是要去質問己○○為何毆打伊母親，當天是己○○跟林國忠及己○○的哥哥，還有小吳四個人互毆，伊嚇得要命都站在外面，林國忠等人在警衛
室裡面打，伊未毆打己○○，伊看到己○○拿著鐵鎚出來，很害怕，才跑到丁○○的管理室前等語。被告丙○○辯稱：當天是因為己○○兩次毆打伊前岳母邱菊
    ，伊岳母打電話到伊臺中市○○路住處，那天伊前妻乙○○的弟弟林國忠及小吳
    在伊住處知道伊前岳母又被打，要過去找己○○理論，伊就與乙○○跟過去，避
    免他們發生衝突，因為伊等已經報警了，到達現場之後，說不到兩句話，己○○
    、林國忠、小吳及好像是己○○的哥哥，就開始打起來，伊看他們打起來怕有人
    誤認伊有參與，就跑到對面馬路，伊沒有毆打己○○，伊的脊椎受傷不可能跟人
    打架等語。被告戊○○辯稱：因為伊婆婆被己○○毆打，伊先生林國忠要去找己○○理論，伊看林國忠很生氣，叫林國忠不要去，林國忠不聽，伊怕他們起衝突
    ，就跟著去，想把林國忠拉回來，伊看到己○○跟另外一個人及林國忠、小吳互
    相毆打，伊跟伊姐姐乙○○就站到門口，伊等很害怕，也不知道怎麼辦，伊沒有
    毆打己○○等語。
三、經查：
（一）本案發生後，被告三人之供述如下：
      (1)被告丙○○於警詢時供稱：因伊岳母邱菊遭己○○毆打成傷，林國忠帶人要
        前去找己○○理論，伊怕雙方會有衝突而前往瞭解並勸架；前去的共有四人
        ，林國忠和林國忠之妻戊○○，和林國忠的朋友、女友先到現場，伊與伊妻
        乙○○也趕到現場勸架；現場伊看到林國忠和其友人在警衛室和己○○理論
        ，其後雙方三人開始互毆，戊○○和另一位林國忠的女友看見雙方在打架，
        便上前勸架，己○○的太太聽到打架聲，便叫另一位不詳姓名年籍的男士前
        來打架，其後伊太太乙○○趕上前一同勸架，伊則在門口呼叫「不要打架」
        等語，經本院調閱另案卷宗（含偵字第四０二九號偵查卷）查核無訛（見偵
        字第四０二九號卷第十三頁正反面）。
      (2)被告乙○○於警詢時供稱：伊並未持煙灰缸傷害己○○後腦，伊當時是進入
        大門電梯口，人在一樓，並沒有上二樓，煙灰缸是伊在一樓不小心弄破的；
        伊當時是與伊弟弟（林國忠，下同）、伊弟弟的朋友共三男三女前往該處所
        ；是要找己○○談伊母親被己○○傷害的和解問題；當時是伊弟弟和他的朋
        友二人進入，伊和其他三人在外面，伊見到己○○人在一樓大廳時，伊才和
        伊弟媳進去，而伊先生及伊弟弟朋友的女友仍在外面，正當伊等在大廳內談
        論和解事宜時，不料發生爭吵，結果伊弟弟和他的朋友與己○○大打出手，
        伊和伊弟媳嚇的往外跑，只看見又有一個己○○的朋友進去、下去打，一下
        子伊先生叫伊快跑，結果伊跑最慢，被己○○鐵鎚打到雙腳，因為很痛，才
        跑到警衛室廁所等語（見偵字第四０二九號卷第十五頁反面、十六頁正面）
        ；於本院另案己○○被訴傷害案件審理時指稱：伊當天被己○○用鐵鎚打伊
        的雙腳，因為己○○與林國忠吵起來後，伊進去，也不知到為何己○○就追
        著伊打，鐵鎚是己○○拿的，一開始己○○拿鐵鎚與林國忠打，林國忠拿塑
        膠棒與己○○在打，當時是己○○、己○○的朋友、林國忠及林國忠的朋友
        小吳在打，另外伊三人在外面，伊三人沒有跟他們參與毆打等語（見另案卷
        第二八頁）。
      (3)被告戊○○於偵查中供稱：因己○○打伊婆婆，所以伊等一起至警衛室找他
        理論，伊和乙○○站在門外，己○○和林國忠打起來，己○○拿鐵鎚出來，
        伊和乙○○就趕快跑；伊沒有和己○○吵架，伊只站在門外，伊有看到己○○和林國忠打架的情形，時間約二分鐘，林國忠拿塑膠棒，己○○拿鐵鎚等
        語（見偵字第二一八０六號卷第五頁）；於本院另案己○○被訴傷害案件審
        理時結證稱：伊看到四個人在打，林國忠與己○○在打，己○○的哥哥與小
        吳在打，伊看到己○○蹲下去從守衛室那邊拿一支鐵鎚出來打林國忠，他們
        打一打之後，乙○○要阻止他們打，一群人衝出來，伊看到己○○手裡拿著
        一支鐵鎚打伊姐姐乙○○，伊就與乙○○一起跑等語（見另案卷卷第五二頁
        ）。
      觀被告三人前開供證述，均稱當時參與毆打者係證人林國忠持塑膠棒與告訴人
      己○○對打、告訴人己○○之哥哥與林國忠之朋友小吳對打，被告乙○○與戊○○見狀，乃進警衛室勸架，而被告丙○○始終在警衛室門外，核與證人林國
      忠證述之情節｛詳如後述（二）｝相符，被告三人均否則其等有參與毆打告訴
      人己○○之行為或與告訴人己○○互毆之林國忠、小吳有何共同傷害告訴人己○○之犯意聯絡，尚難據其等之供述，認被告三人涉犯傷害告訴人己○○之罪
      嫌。
（二）證人林國忠於警詢時供稱：伊有毆打己○○，因為伊去找己○○談伊母親被己○○傷害的和解事宜，發生口角，造成肢體衝突；是伊約大家去找己○○談事
      情，由伊朋友綽號叫小吳的朋友一起去，到達時發現門口之大門未鎖，就直接
      進去，然後在警衛室等待，聽到己○○在罵小孩的聲音停止，才上樓停在轉彎
      處呼叫己○○，之後己○○就隨伊等之後面下來，後來坐在警衛室電梯旁談和
      解的事，不料談無交集，造成肢體衝突，伊氣不過己○○對伊母親的態度及口
      出穢言，動手打己○○的臉部，己○○就追到警衛室櫃子下方取出鐵鎚一支，
      伊見狀也隨地拿了一支塑膠製棒子打己○○的頭，己○○也拿鐵鎚打伊的頭部
      及手，過程中伊朋友小吳也動手打己○○，此時突然有人進來幫忙，伊等見狀
      就立即離開等語（見偵字第四０二九號卷第十九頁正反面）。於偵查中供稱：
      伊與己○○互毆，後來伊有持塑膠類棍子，己○○拿鐵鎚要敲伊等語（見偵字
      第四０二九號卷第三九頁正面）。於本院另案審理時結證稱：己○○那天晚上
      打伊母親邱菊，伊從臺北下來看看情形如何，伊與伊姐姐乙○○、伊太太戊○○及丙○○、小吳去找己○○，伊在守衛室找到己○○，伊問己○○為何打伊
      母親，己○○一直強調他是對的，所以伊與己○○打起來，伊就取守衛室內瓦
      斯表上面的塑膠棒，鐵鎚是己○○從守衛室櫃台下面拿的，己○○方面有己○○的太太、己○○的哥哥在場，伊頭部的傷是己○○用鐵鎚打的，真正打架的
      人只有伊與己○○，己○○衝出來守衛室推倒伊姐姐，進入守衛室的只有伊、
      乙○○和小吳，戊○○、丙○○沒有進去；乙○○是被己○○及己○○的哥哥
      打的，己○○拿鐵鎚打乙○○的腳部，當天是己○○先出手的，伊被己○○拿
      鐵鎚打到右臉頰上部，伊沒有去驗傷；當天是因為己○○打伊母親，伊才去找
      己○○理論，一言不合才打起來，不是要帶人去打他，否則不會帶姐姐、妹妹
      去等語（見另案卷第五十、七一頁）。證人林國忠均未證述被告三人有參與毆
      打告訴人己○○之行為，且依其證述，被告戊○○及丙○○當時並未進入該警
      衛室，其等係因告訴人己○○傷害其母親邱菊一事始至告訴人己○○住處，欲
      與告訴人己○○商談和解事宜，其後一言不合始與告訴人己○○大打出手，並
      非與被告三人等人前往告訴人己○○住處前，即就毆打告訴人己○○一事達和
      謀議。再觀諸被告三人均供稱其等係尾隨證人林國忠及小吳等人前往，欲避免
      證人林國忠等人至案發現場後與告訴人己○○發生衝突，尚難僅憑被告三人於
      證人林國忠、小吳與告訴人己○○等人互毆時在案發現場或在警衛室門外，遽
      認被告三人與證人林國忠及小吳就毆打告訴人己○○有何犯意之聯絡。
（三）至於告訴人己○○，其於本案發生後之指述如下：
      (1)於警詢時指稱：伊下去守衛室坐下來，對方就拿鐵棍朝伊左手大臂打下去，
        另一人朝伊後腦打下去，後來又有一個女人用鐵棍打伊背部，另有一女人拿
        煙灰缸打伊頭部，後方瑞聯天地Ｇ區守衛到達，對方就分二路逃跑云云（見
        偵字第四０二九號卷第七頁反面）。
      (2)嗣於警詢時改稱：邱菊、林國忠、乙○○、丙○○及林國忠之妹妹與妹婿等
        人，於九十年十月十三日凌晨二十三分左右，在臺中市○○街六六巷八號瑞
        聯Ｊ區管理室，林國忠及林國忠的妹婿從伊的床鋪將伊拉起，伊就到樓下管
        理室，乙○○看到伊就喊打死他，林國忠的妹婿就拿棍子敲伊的頭，林國忠
        拿鐵鎚敲伊的後腦，並把伊的手押到後面，乙○○等三個女人就拿煙灰缸與
        茶具打伊的頭部，她們是輪流敲伊，有人喊說警察來了，他們七人就跑出去
        了云云（見偵字第四０二九號卷第一０八頁反面）。
      (3)於偵查中指稱：在庭有三人，林國忠、丙○○、乙○○，另外有一男三女伊
        不知道他們姓名；當時伊坐在守衛室，其中一位未到庭伊不認識之男子，拿
        一支塑膠棍敲打伊頭部十五下，伊以手擋，乙○○站在門口說「打死他」，
        林國忠就拿鐵鎚打伊後腦云云（見偵字第四０二九號卷第三九頁正面）。
      (4)於本院另案審理時供稱：伊與林國忠、林國忠的妹婿在毆打，當時伊在睡覺
        ，伊太太叫起伊，林國忠就把伊拉下來，伊從二樓下來後，乙○○看到伊就
        說「打死他」，他們六個人打伊一個人，伊沒有跟他們打，主要是林國忠打
        伊後腦，塑膠棒是林國忠的妹婿拿的，他的妹婿剛剛假釋出來；鐵鎚本來是
        放在守衛室的工具箱內，拿來打伊的，當時只有伊太太及丁○○有目睹，其
        他的人都是乙○○他們那邊的人；當時伊哥哥在，不是伊朋友，因為伊妹妹
        看到，跑去找伊哥哥，伊哥哥才跑過來；當天晚上伊也沒有與林國忠互毆，
        當時是乙○○說打死伊，他們才開始打伊的，伊沒有還手等語（見另案卷第
        二九至三二、六九頁）。
      (5)於本件偵查中指稱：九十年十月十三日凌晨二時三十分伊在睡覺，林國忠與
        林國忠的妹婿破壞門鎖進入伊房間將伊拉下，當時站在守衛室外的乙○○喊
        說「打給他死」，林國忠之妹婿拿塑膠棍毆打伊，後來林國忠拿鐵鎚打伊頭
        部，鐵鎚已經扣案，木棍目前由伊保管中，乙○○及其他的人也拿起茶具、
        煙灰缸等物丟擲伊，直到警方來了，伊當時發現手上的金鍊不見了，負傷追
        出去，乙○○在守衛室外跌倒，乙○○跑到另一間管理室躲避，其他被告就
        跑了；乙○○是說給伊死，並以煙灰缸敲伊的頭，丙○○堵住門口，不讓伊
        出去等語（見偵字第二七七六號卷十一、十二頁）。
      觀其歷次指訴，就當時共有幾人，何人持何物毆打伊，究竟受何人毆打，被告
      三人分擔何行為，指訴不清，或前後不一。又據告訴人楊冬梅於警詢時之指訴
      （詳如後述），當時到場之證人林國忠方面之人僅有六人，案外人邱菊並未到
      場，告訴人己○○指稱案外人邱菊當時亦在場，與事實不符。再告訴人己○○
      前開受訊時，或未提及被告乙○○等人以茶具、煙灰缸等物毆打伊頭部，或稱
      被告乙○○等人以該等物品丟擲，實情如何，亦欠明瞭。況案發後，警方勘察
      現場，發現告訴人己○○所在之警衛室大門並未遭破壞，此並據告訴人楊冬梅
      警詢時陳明在卷（見偵字第四０二九號卷第十二頁反面），亦足見其指稱證人
      林國忠等人破壞門瑣侵人其住處之指訴不實。且告訴人己○○雖數次指稱被告
      乙○○當時在場喊：打給他死云云，惟其妻即告訴人楊冬梅於警詢時指稱：伊
      之前所稱傷害伊先生之乙○○，不是警方到達現場，在案發現場之人等語（見
      偵字第四０二九號卷第十二頁反面），而據被告三人之供述及告訴人楊冬梅之
      指訴，當時與被告三人一同前往者，除證人林國忠外，尚有證人林國忠之朋友
      小吳及小吳之女友共六人，告訴人己○○於案發當時並不認識被告乙○○，其
      是否能明確辨認何人於警衛室外喊叫，亦非無疑。再者，當時告訴人己○○確
      有與證人林國忠等人互毆，並傷害被告乙○○，經本院臺中簡易庭以前開案號
      判處有期徒刑三月，並與其前開傷害邱菊部分定應執行有期徒刑六月，上訴後
      ，經本院另案駁回上訴確定，經調閱另案卷查明無訛，告訴人己○○陳稱：伊
      當時未與林國忠互毆，未還手云云，亦係不實，自不能以其誇大、不實之指訴
      ，認被告三人涉犯傷害罪嫌。
（四）再告訴人即己○○之妻楊冬梅於警詢時指稱：有人在床邊叫伊先生起床，伊見
      一個男人拿鋼筋直接打伊先生頭部，接著有二個小姐，一個拿煙灰缸、一個拿
      茶盤打伊先生的後腦，然後有一男一女捉住伊先生的手；共有三男四女進入伊
      的房間內，七人伊都不認識；伊只有看見有人拿鐵棒及鐵鎚和茶盤、煙灰缸，
      有人說「給他打死」；警方到達現場時，由伊住處警衛室查獲之乙○○，就是
      拿煙灰缸打伊先生之人沒錯；伊等住在警衛室二樓，他們先破壞大門門鎖，然
      後直接到伊等房間等語（見偵字第四０二九號卷第九頁反面）。嗣於警詢時改
      稱：伊先生遭人毆打之現場是在一樓的警衛室，是有六人進入一樓警衛室，二
      人上樓叫伊先生，伊先生下樓之後，就被六人打，其中有一名在外等侯，與之
      前說詞不一，是因為當時很緊張，又在睡夢中剛醒，情急之下看花；伊之前所
      稱傷害伊先生之乙○○，不是警方到達現場，在案發現場之人等語（見偵字第
      四０二九號卷第十二頁正反面），雖指稱被告乙○○即為傷害伊先生之人，惟
      其後改稱傷害伊先生之乙○○，不是警方到達現場，在案發現場之人。況被告
      三人方面之人至告訴人己○○住處之人數為六人，並非七人，且經警方勘查現
      場未發現告訴人所居住之門鎖有遭破壞之情形，已如前述，足見告訴人楊冬梅
      之指訴亦有誇大之處，而與實情不符，尚不能據以認定被告三人有所指之犯行
      。
（五）又告訴代理人傳文民律師於偵查中指稱：丙○○沒有進入警衛室等語（見偵字
      第二七七六號卷第六三頁），核與告訴人楊冬梅前開於警詢時指稱：伊先生下
      樓之後，就被六人打，其中有一名在外等侯等語、證人林國忠於另案審理時亦
      結證稱：丙○○沒有進警衛室等語；被告乙○○於本院另案審理時指稱：當時
      是己○○、己○○的朋友、林國忠及林國忠的朋友小吳在打，另外伊三人在外
      面等語，足見被告丙○○辯稱：伊當時站在警衛室外面，未進去等語，應可採
      信。另參酌證人丁○○於本院審理時結證稱：伊看到己○○與人衝突時，己○○所在的警衛室只有一個門，沒有看到有人擋在門口等語，亦足見告訴人己○○指訴：當時丙○○堵住門口，不讓伊出去云云，顯非事實。
（六）證人丁○○於偵查中結證稱：九十年十月十三日伊值班，伊的管理室在Ｊ區管
      理室對面，伊有看見他們發生爭執經過，一開始在凌晨一、二點或二、三點半
      夜時，有一群人去管理室門口，因為管理室平日均有人進出，伊沒有特別注意
      何人去，當時管理室門關著，那群人就離開；過十分鐘後，有一群人來，與先
      前離開那一群人人數差不多，他們就進去管理室，一會後，聽到很吵聲音，己○○老婆跑到伊那裡說他們那裡有人打她先生，叫伊報警，伊就報警；伊沒跑
      過去看，伊也無法認出當初去Ｊ區管理室那群人；一下子，那群人就開始往外
      面跑，其中一個女孩子在伊的管理室門口跌倒，她說那邊人家在打架，她很害
      怕，伊叫她去伊的管理室廁所躲一下，那女孩跌倒後，她要走進伊的管理室中
      間，伊看見己○○跑出來，在他的管理室門口跌倒；那女孩躲到廁所後，伊就
      看見警察在看己○○傷勢，這時伊才走出去跟警方說有一位女孩躲在廁所；伊
      所說的女孩就是在庭之乙○○等語（見偵字第二七七六號卷第三０、三一頁）
      。於本院審理時結證稱：已經時隔很久，伊印象不是很清楚，當天伊有看到路
      上有人，但是誰伊沒有看清楚，伊當時站在對面的管理室離案發現場大約十幾
      公尺，伊無法看到己○○的警衛室裡面發生何事，伊有看到人影，但無法確定
      是何人，當時己○○的警衛室裡面及外面都有人影，伊所指的外面，是伊跟己○○兩個警衛室的中間；伊看到己○○與人衝突時，己○○所在的警衛室只有
      一個門，沒有看到有人擋在門口，但是警衛室有好多的人影；當時有有一個女
      孩子就是是乙○○跑出來，她當時跑到伊警衛室時，告訴伊對面的管理室有人
      在打架，並說她很害怕，要伊找個位置讓她躲起來，乙○○當時在警衛室外面
      ，乙○○跌倒後，走進伊管理室裡面，伊看到己○○從他所在的管理室跑出來
      時，沒有看到有人擋在門口不讓己○○跑出來，伊看到己○○出來時，就直接
      跌倒在地上，又馬上爬起來，己○○跑出時手裡有無持東西，伊沒有注意看；
      己○○跑出管理室時，後面有無人在追打伊無法確定，因為時間太久了，伊只
      記得己○○跑出後，警察就來了等語（見本院卷第六八、六九頁）。依其證述
      ，其無法辨識案發現場起衝突者係何人，且未見有人分持煙灰缸或徒手毆打告
      訴人己○○，尚不能據以證明被告三人當時有參與毆告訴人己○○之行為。
四、綜上所述，本件公訴人所提出之證據或所指出之證明方法，未達一般人均不致有
    所懷疑而得確信為真實之程度，尚不足為被告三人有罪之積極證明，或說服本院
    形成被告三人有罪之心證。此外，復查無其他積極之證據足資證明被告三人確有
    公訴人所指傷害告訴人己○○害人之犯行，不能證明被告三人有上開犯罪事實，
    依法自應諭知無罪之判決。原審未予詳察，即遽予論罪科刑，尚有未當，被告三
    人上訴意旨指摘原審判決不當，為有理由，自應由本院將原判決撤銷，並改依通
    常程序自為第一審諭知被告三人無罪之判決。
據上論斷，應依刑事訴訟法第四百五十二條、第四百五十五條之一第一項及第三項、
第三百六十九條第一項前段、第三百六十四條、第三百零一條第一項，判決如主文。
本案經檢察官甲○○到庭執行職務。
中      華      民      國      九十三      年      十二    月    七    日
                              臺灣臺中地方法院刑事第十四庭
                                  審判長法  官  楊真明
                                        法  官  劉逸成
                                        法  官  黃渙文
右正本證明與原本無異。
如不服本判決，應於判決送達後十日內向本院提出上訴狀，上訴於臺灣高等法院臺中
分院( 須附繕本 )。
                                        書記官
中      華      民      國      九十三      年      十二    月    七    日
